# 【请教版主】各项业务属于持有至到期投资还是贷款和应收款项

提问人：aRQue 时间：2016-09-06 15:57:45
一、定义： 持有至到期投资：是指到期日固定、回收金融固定或可确定，且企业有明确意图和能力持有至到期的非衍生金融资产。
贷款和应收款项：是指在活跃市场没有报价、回收金融固定或可确定的非衍生金融资产。
场景： 1 ）我司（非银行）通过银行委托贷款给一家公司，用途为日常经营周转，期限为 6 个月-属于哪一类？ 2 ）我司（非银行）直接借款给一家公司，用途为日常经营周转，期限为 6 个月-属于哪一类？ 3 ）我司（非银行）与一家公司签订债券形式的协议（非公开发行，无公开报价），有固定到期日-属于哪一类？ 4 ）我司（非银行）在公开市场上购买一家公司的债券，意图持有至到期。这个我理解是放入“持有至到期”
目前我司碰到各种各样的场景，在对这两个科目的判断上比较混淆，还请版主指点。感谢！！

回答人：chenyiwei
1 ～ 3 都是属于“贷款和应收款项”类的金融资产， 4 有可能归入“持有至到期投资”一类。 另外请注意：上面讨论的金融资产四分类问题都属于确认和计量的范畴。在报表列报方面，对于自购入日起预计存续期限或持有期限不到 12 个月的此类投资，均应列报于“其他流动资产”项目下。

提问人：aRQue 时间：2016-09-07 10:08:08
谢谢版主，再问一下，是不是“持有至到期”一定得在活跃市场有报价呢？定义上没阐述。

回答人：chenyiwei
是。因为“贷款和应收款项”不能作为持有至到期投资，而贷款和应收款项的特征之一就是无活跃市场，因此可以推论出：能够作为持有至到期投资的金融资产都是应当具有活跃市场的，唯有此才能体现出持有至到期的意义。